【裁判字號】    95,易,322
【裁判日期】    950905
【裁判案由】    偽造文書
【裁判全文】
臺灣基隆地方法院刑事判決               95年度易字第322號
公  訴  人  臺灣基隆地方法院檢察署檢察官
被      告  丙○○
上列被告因偽造文書案件，經檢察官提起公訴（95年度偵字第31
45號），被告就被訴事實為有罪之陳述，本院合議庭裁定由受命
法官獨任以簡式審判程序進行審理，判決如下：
    主  文
丙○○偽造署押，足以生損害於公眾及他人，處有期徒刑月，
如易科罰金，以銀元佰元（即新台幣玖佰元）折算壹日。偽造
之署押共肆枚（共含指印玖枚）沒收。
    事  實
一、丙○○因涉嫌基隆市○○街美樂地工地恐嚇取財案件，於民
    國（下同）95年5月24日下午1時45分許，在上開工地旁為據
    報埋伏之基隆市警察局第四分局大武崙派出所警員依法逮捕
    。丙○○因先前另涉違反毒品危害防制條例案件，經臺灣板
    橋地方法院檢察署通緝，為掩飾自己真正身分以免被緝獲歸
    案，乃冒用友人乙○○名義，於95年5月24日下午1時45分許
    ，在基隆市警察局第四分局大武崙派出所內，在基隆市警察
    局第四分局之逮捕通知書上偽簽「乙○○」之署押1枚（含
    指印1枚），接續於同日19時20分，在大武崙派出所內，在
    同日19時6分起製作之調查筆錄上，偽簽「乙○○」之署押3
    枚（含簽名處及筆錄騎縫處按捺之指印共8枚，起訴書誤算
    為署押4枚、指印9枚），足生損害於乙○○及警察機關對於
    逮捕通知書及調查筆錄之正確性。嗣警發覺丙○○談吐可疑
    ，經調閱乙○○之口卡，發現二人相貌不同，復詰問有關乙
    ○○之事項，丙○○均無法正確回答，而查悉上情。
二、案經基隆市警察局第四分局報告臺灣基隆地方法院檢察官偵
    查起訴。
    理  由
一、本件被告所犯非死刑、無期徒刑、最輕本刑為3年以上有期
    徒刑之罪，或高等法院管轄第一審之案件，被告於本院準備
    程序中，就被訴事實為有罪之陳述，經告以簡式審判程序之
    旨，並聽取檢察官、被告之意見後，本院合議庭裁定由受命
    法官進行簡式審判程序，是本件之證據調查，依刑事訴訟法
    第273條之2規定，不受同法第159條第1項、第161條之2、第
    161條之3、第163條之1及第164條至第170條規定之l限制，
    合先敘明。
二、上揭事實業據被告坦承不諱，核與證人即查獲本件之基隆市
    警察局第四分局偵查隊小隊長李藍權及該分局大武崙派出所
    警員李建日，於偵查中結證甚詳，並有基隆市警察局第四分
    局逮捕通知書及該分局大武崙派出所95年5月24日下午7時6
    分起之調查筆錄附卷可稽，被告犯行明確，洵堪認定。
三、核被告所為，係犯刑法第217條第1項之偽造署押罪。被告基
    於一掩飾身分，逃避查緝之犯意，於緊密之時間內為上述偽
    造署押（含指印）行為，係為達同一犯罪目的之接續行為，
    僅成立單純一罪。爰審酌被告犯罪之動機、目的、手段，犯
    罪時所受之刺激，及其品性、生活狀況、智識程度、犯罪所
    生之損害，及犯罪後態度等一切情狀，量處如主文所示之刑
    ，以示懲戒。被告偽造，如主文所示署押（含指印），不論
    屬於何人所有，均依刑法第219條沒收。
四、按行為後法律有變更者，適用行為時之法律。但行為後之法
    律有利於行為人者，適用最有利於行為人之法律，刑法第2
    條第1項定有明文。本件被告於犯罪時之刑法第41條第1項前
    段規定：「犯最重本刑為5年以下有期徒刑以下之刑之罪，
    而受6個月以下有期徒刑或拘役之宣告，因身體、教育、職
    業、家庭之關係或其他正當事由，執行顯有困難者，得以1
    元以上3元以下折算一日，易科罰金。」，又被告行為時之
    易科罰金折算標準，修正前罰金罰鍰提高標準條例第2條前
    段（現已刪除）規定，就其原定數額提高為100倍折算1日，
    則本件受刑人行為時之易科罰金折算標準，應以銀元300元
    折算1日，經折算為新臺幣後，應以新臺幣900元折算為1日
    。惟95年7月1日修正公布施行之刑法第41條第1項前段則規
    定：「犯最重本刑為五年以下有期徒刑以下之刑之罪，而受
    六個月以下有期徒刑或拘役之宣告者，得以新臺幣一千元、
    二千元或三千元折算一日，易科罰金。」，比較修正前後之
    易科罰金折算標準，以95年7月1日修正公布施行前之規定，
    較有利於被告，則應依刑法第2條第1項前段，適用修正前刑
    法第41條第1項前段規定，定其折算標準。
據上論斷，應依刑事訴訟法第273條之1第1項、第299條第1項前
段、刑法第2條第1項前段、第217條、第219條，修正前刑法第
41條第1項前段，廢止之罰金罰鍰提高標準條例第2條，現行法規
所定貨幣單位折算新台幣條例第2條（未修正），判決如主文。
本案經檢察官甲○○到庭執行職務。
中    華    民    國    95    年    9    月    5    日
                  刑事第二庭法  官  王敏慧
以上正本證明與原本無異。
對於本件判決如有不服，應於收受送達後10日內，向本院提出上
訴書狀，上訴於臺灣高等法院，並按他造當事人之人數附具繕本
。
中    華    民    國    95    年    9    月    5    日
                            書記官  彭淑芳
附錄論罪法條：
刑法第217條
偽造印章、印文或署押，足以生損害於公眾或他人者，處 3 年
以下有期徒刑。
盜用印章、印文或署押，足以生損害於公眾或他人者，亦同。
刑法第219條
偽造之印章、印文或署押，不問屬於犯人與否，沒收之。


司法院資訊處製作；財團法人民間司法改革基金會備份。
